臺灣臺中地方法院刑事判決　　　　　　　　　　　　　九十三年度訴字第三五八號
　　公　訴　人　臺灣臺中地方法院檢察署檢察官
　　被　　　告　乙○○
　　指定辯護人　本院公設辯護人甲○○
右列被告因加重強盜案件，經檢察官提起公訴（九十三年度偵字第一五二六號），本
院判決如左：
    主  文
乙○○意圖為自己不法之所有，攜帶兇器，以強暴至使不能抗拒，而取他人之物，累
犯，處有期徒刑捌年。扣案之開山刀壹把，沒收。
    事  實
一、乙○○前曾於民國八十八年間犯常業重利罪，經臺灣臺北地方法院判處有期徒刑
    五月，得易科罰金確定，於九十年五月二十九日執行完畢，仍未悔改。九十三年
    一月八日零時三十分許，乙○○在台中巿大雅路四五二號之曉明女子高級中學前
    ，搭乘由丙○○所駕駛之車牌號碼五二五－ＬＵ號營業計程車，擬偕張志銘一同
    前往台北尋友借錢。乙○○上車後告知丙○○將包車前往台北，但須先至台中縣
    大雅鄉附近搭載朋友，丙○○遂依其指示至台中縣大雅鄉○○村○○路七巷搭載
    張志銘。詎張志銘上車向乙○○表示恐難向台北之友人取得金錢後，乙○○隨即
    萌生意圖為自己不法所有之犯意，欲以其所有置於隨身提袋內之開山刀一把，強
    盜計程車司機丙○○之財物。乙○○遂於張志銘不知情下，指示丙○○行駛之路
    線，於行至台中縣大雅鄉○○路九十六號前之三岔路口時，喝令丙○○停車，並
    取出上述之開山刀一把，自右後座抵住丙○○之頸部，命丙○○交付身上現金，
    至使丙○○不能抗拒，交付上衣口袋內之紙鈔現金新台幣（下同）一千九百元、
    車內之零錢約三百元及諾基亞廠牌八八五０型號之手機一支，再持該把開山刀強
    令丙○○下車，動手搜尋丙○○身上有無其他值錢之財物，無所得後，復以加害
    生命之事，對丙○○恫稱：「我的刀子拿出來就要見血。」之語，致丙○○心生
    畏懼，不斷向乙○○求情，張志銘亦在旁幫忙求情，乙○○始將開山刀在丙○○
    面前揮舞後令張志銘上車，而以上開強暴之手段取走丙○○之營業計程車，搭載
    張志銘逃逸（車內尚有現金一萬六千元、提款卡一張、駕駛執照及行車執照各一
    件）。嗣張志銘在台中縣大雅鄉○○○路與雅環路口下車，隨即前往台中縣警察
    局豐原分局大雅分駐所報案，而經警在台中巿北區○○路四六０號十一樓之二查
    獲乙○○，起出其強盜所得之五二五－ＬＵ號營業計程車、現金一萬八千八百九
    十八元、行動電話一支、提款卡一張、駕駛執照及行車執照各一件，並扣得上述
    強盜所用之開山刀一把。
二、案經丙○○訴由台中縣警察局豐原分局報請臺灣臺中地方法院檢察署檢察官偵查
    起訴。
    理  由
一、訊據被告乙○○對於前揭持其所有之開山刀一把，向告訴人丙○○施強暴手段，
    至使不能抗拒，而取其財物之事實，坦承無誤，認罪在卷。本院查：(一)右開事實
    業據告訴人丙○○於警詢、偵訊及本院審理時指訴甚明，並核與證人張志銘於檢
    察官偵訊時所結證之證詞相符，且有卷附之贓證物領據二紙、扣案之開山刀一把
    可為佐證；(二)從上開事證可知被告之自白應與事實相符，亦得為證據；(三)再綜合
    以上所有證據方法加以判斷，則被告攜帶兇器強盜之犯行，已事證明確，足可認
    定。
二、核被告乙○○所為，係犯刑法第三百三十條第一項之意圖為自己不法之所有，攜
    帶兇器，以強暴至使不能抗拒，而取他人之物罪。被告前曾於八十八年間犯常業
    重利罪，經臺灣臺北地方法院判處有期徒刑五月，得易科罰金確定，於九十年五
    月二十九日執行完畢之事實，有臺灣臺中地方法院檢察署刑案資料查註紀錄表、
    臺灣高等法院被告全國前案紀錄表各一份在卷可按，其於前案受有期徒刑之執行
    完畢後，五年內再犯本件有期徒刑以上之罪，構成累犯，應依刑法第四十七條，
    加重其刑。爰審酌被告年紀尚輕，四肢健全，竟於深夜持兇器施暴強盜計程車司
    機之財物，不僅告訴人深受驚嚇，危害社會治安尤甚，與坦承犯行之態度，及其
    犯罪之動機、目的、手段、方法、所得等一切情狀，量處如主文所示之刑。檢察
    官以被告犯罪情節重大，求處有期徒刑十年，固言之成理；惟被告畢意是臨時起
    意，也僅有一件犯行，與預謀或連續性之犯案，惡性有別，經考量案內所有情狀
    後，處以有期徒刑八年，應已足衡平其惡害，彰顯正義。至扣案之開山刀一把乃
    被告所有供本件犯罪所用之物，業據其敘明在卷可憑，故依刑法第三十八條第一
    項第二款，併予宣告沒收。
據上論斷，應依刑事訴訟法第二百九十九條第一項前段，刑法第三百三十條第一項、
第四十七條、第三十八條第一項第二款，判決如主文。
中      華      民      國      九十三      年      五    月    二十一  日
                                        審判長法  官  吳進發
                                              法  官  唐敏寶
                                              法  官  莊深淵
右正本證明與原本無異。
如不服本判決，應於送達後十日內向本院提出上訴狀（須附繕本），上訴於台灣高等
法院台中分院。
                                              書記官
中      華      民      國      九十三      年      五    月    二十一  日
附錄論罪科刑法條
刑法第三百三十條：
犯強盜罪而有第三百二十一條第一項各款情形之一者，處七年以上有期徒刑。
前項之未遂犯罰之。
刑法第三百二十一條：
犯竊盜罪而有左列情形之一者，處六月以上、五年以下有期徒刑：
一  於夜間侵入住宅或有人居住之建築物、船艦或隱匿其內而犯之者。
二  毀越門扇、牆垣或其他安全設備而犯之者。
三  攜帶兇器而犯之者。
四  結夥三人以上而犯之者。
五  乘火災、水災或其他災害之際而犯之者。
六  在車站或埠頭而犯之者。
前項之未遂犯罰之。
